【裁判字號】    95,易,1155
【裁判日期】    950928
【裁判案由】    詐欺
【裁判全文】
臺灣桃園地方法院刑事判決               95年度易字第1155號
公  訴  人  台灣桃園地方法院檢察署檢察官
被      告  戊○○
                    (另案於台灣台東監獄泰源分監執行中)
上列被告因詐欺案件，經檢察官於中華民國95年7月27日以94年
度偵字第15609、18759號、95年度偵字第12569號提起公訴，經
本院合議庭評議，裁定由受命法官獨任行簡式審判程予，並依聲
請改行協商程序，本院判決如下：
    主      文
戊○○幫助意圖為自己不法之所有，以詐術使人將本人之物交付
，處有期徒刑伍月，如易科罰金以參佰元折算壹日。
    事實及理由
一、戊○○與莊育旺 (檢察官另案偵辦中)2 人 因缺錢花用，由
    莊育旺提議戊○○可將所有在銀錢業者之帳戶存摺、提款卡
    變賣以得款項，戊○○即應允之。且2 人均明知任意將自己
    或他人之銀行或郵局摺存、提款卡交付予他人，他人將有可
    能用以做為詐欺犯罪後，使被害人將款項匯至彼等所出售帳
    戶內之工具，竟仍不違背其本意。先由莊育旺與某詐欺集團
    成員接洽，約定時間、地點，復由戊○○備妥自己向中國信
    託商業銀行 (以下簡稱中國信託)所 申請帳號000000000000
    號；第一商業銀行 (以下簡稱第一商銀)帳 號00000000000
    號；中華郵政股份有限公司 (以下簡稱郵局)帳號000000000
    00000 號等帳戶之存摺、提款卡後，2 人即於民國93年約9
    月間某日，至國道一號公路新屋交流道附近之麥當勞，由戊○○將上開存摺、提款卡交付莊育旺後，再由莊育旺在現場
    交予該姓名年籍不詳之詐欺集團人員並取得出售帳戶之對價
    金額，2 人隨即朋分各得新台幣 (以下同)約3、4000元而均
    花用迨盡。詐欺集團成員於取得上開戊○○存摺、提款卡後
    ，即於93年10月11日將同為詐欺集團所使用之葉明德 (業經
    臺灣板橋地方法院檢察署檢察官提起公訴)向 國泰世華銀行
    股份有限公司 (以下簡稱國泰世華銀行)所 申請之
    000000000000號帳戶，自該帳戶內匯出共274 元至戊○○前
    開中國信託帳戶內；並另以刊登廣告之詐術，使下列之人陷
    於錯誤而為下列行為：
    1.93年10月8 日晚間約7 時10分許，己○○接獲簡訊稱其信
      用卡遭盜刷，並留有電話可供聯絡，己○○即撥打電話與
      對方聯絡，對方以藉稱須修改提款卡磁條內碼之詐術，請
      己○○至自動提款機操作，己○○即依對方之指示，在自
      動提款機上操作而陷於錯誤，於同日晚間約8 時50分轉匯
      14155元至戊○○上開第一商銀帳戶內。
    2.93年10月中旬某日，乙○○見新聞紙分類廣告欄內刊有可
      貸予款項之廣告，遂依廣告上所載電話而撥打電話與之聯
      絡，並依對方指示，分別於93年10月19日匯款3650元、10
      月20日匯款2 次7800元及2 次9800元；10月21日匯款1600
      0 元、10月22日匯款4000元至戊○○上開郵局帳戶內。
    3.93年10月下旬間某日，魏玉佩因欲貸款，見新聞紙上載有
      貸款廣告，即撥打電話聯絡，對方即稱須先匯款。魏玉佩
      不疑有他，即請友人張宇庭於93年10月26日分別匯入2 筆
      3800元至戊○○上開郵局帳戶內。
    4.於93年10月22日，丁○○於新聞紙夾報內見有廣告稱可貸
      予款項，遂依夾報內之電話與之聯絡，對方稱每貸款100
      萬元即須繳款1 萬5 千元。丁○○不疑有他，即於同月27
      日、同月28日分別匯款1 萬5 千元、1 萬1 千元至戊○○
      前揭郵局帳戶內。
    5.於93年10月下旬某日，甲○○見新聞紙夾報內刊有廣告稱
      可貸予金錢，即撥打電話表明欲貸款，對方即詐稱須先繳
      納手續費。甲○○不疑有他，分別於同月28日分別匯款36
      50元、8200元，29日匯款4200元至戊○○上開郵局帳戶內
      。
    6.於93年10月29日上午約9 時許，丙○○見新聞紙夾報內刊
      有廣告稱可貸予金錢，即撥打電話表明欲貸款，對方隨詐
      稱須先繳納律師費用。丙○○不疑有他，立即匯款3800元
      至戊○○前開郵局帳戶內。
    嗣己○○、乙○○、張宇庭、甲○○、丙○○等發現係遭人
    詐騙後，分別向警察機關告訴或報案，始循線查悉上情。
二、案經甲○○訴由桃園縣政府警察局中壢分局轉臺中市警察局
    第四分局；丁○○訴由臺中市警察局第四分局；高雄縣政府
    警察局刑警大隊；臺北縣政府警察局中和分局報告臺灣板橋
    地方法院檢察署檢察官經臺灣高等法院檢察署令轉，分別報
    告或令轉臺灣桃園地方法院檢察署檢察官偵查起訴。
三、證據：
    1.被告戊○○於偵訊、本院審理時之自白。
    2.告訴人甲○○於警詢中之指述、郵政國內匯款單2 份。
    3.證人己○○於警詢中之證述、郵政存簿儲金簿影本1份。
    4.證人乙○○於警詢中之證述、新聞紙分類廣告欄廣告影本
      2份、郵政國內匯款執據影本7 份。
    5.證人張宇庭於警詢中之證述、郵政國內匯款單執據影本1
      份。
    6.告訴人丁○○於警詢中之指述。
    7.證人丙○○於警詢中之證述、郵政國內匯款單1份。
    8.被告戊○○國泰世華銀行、第一商銀、郵局開戶資料、交
      易明細表。
    9.葉明德國泰世華銀行000000000000號帳戶存摺存款交易查
      詢表1 份。
四、本件被告所犯係死刑、無期徒刑或最輕本刑為3 年以上有期
    徒刑以外之罪，其於準備程序中就被訴事實為有罪之陳述，
    經本院告知簡式審判程序之旨，並聽取公訴人、被告之意見
    後，爰依刑事訴訟法第273 條之1 第1 項規定合議裁定由受
    命
    法官獨任進行簡式審判程序，合先敘明。
五、本件經檢察官與被告於審判外達成協商之合意，且被告已認
    罪，其合意內容為：被告戊○○仕宏就其所犯刑法第339 條
    第1 項、第30條第1 項之幫助詐欺罪，願受科刑範圍為有期
    徒刑5月。經查，上開協商合意並無刑事訴訟法第455 條之4
    第1 項所列情形之一，且檢察官聲請改依協商程序而為判決
    ，本院爰不經言詞辯論，於協商合意範圍內為協商判決。
六、應適用之法條：依刑事訴訟法第455 條之2 第1 項、第 455
    條之4 第2 項、第455 條之8 、第454 條第2 項、第455 條
    之11第2 項，修正後刑法第2 條第1 項前段，行為時刑法第
    339 條第1 項，修正前刑法第30條第1 項、第2 項第41條第
    1 項前段、第55條，罰金罰鍰提高標準條例第1 條前段，修
    正前罰金罰鍰提高標準條例第2 條，判決如主文。
七、附記事項：
    (1)被告係以一幫助行為助成詐騙集團成員先後為6 次詐欺
       犯行，核屬一行為觸犯數罪名之同種想像競合犯，應依
       修正前刑法第55條規定，從一重處斷。
    (2)告訴人丁○○遭詐騙部分未經檢察官於起訴書中敘及，
       然此部分與經本院論罪部分，既有想像競合犯之裁判上
       一罪關係，自為起訴效力所及，本院應併予審理。
    (3)檢察官起訴書犯罪事實欄雖以：被告戊○○出售華僑商
       業銀行 (以下簡稱華僑商銀)00000000000000 號帳戶之
       存摺、提款卡亦係涉犯幫助詐欺罪嫌等語。然有關被告
       戊○○上揭華僑商銀之帳戶是否亦用以涉詐騙集團財詐
       騙他人，並無相關證據，亦未見有任何被害人出面指陳
       ，故該部分雖與本院認定有罪之部分均屬一行為之內容
       但無從認該部分亦成立犯罪，附此敘明。
    (4)被告戊○○將其所有之如犯罪事實欄所載中國信託、第
       一商銀及郵局帳戶之存摺、提款卡出售予詐欺集團，該
       3 本存摺、提款卡均已非戊○○所有；至於其所出售之
       華僑銀行存摺、提款卡，因無被害人指陳或證據有遭詐
       之款項匯入已如前述，爰均不另諭知沒收。
八、協商判決除有刑事訴訟法第455 條之4 第1 項第1 款於本訊
    問程序終結前，被告撤銷協商合意或檢察官撤回協商聲請者
    ；第2 款被告協商之意思非出於自由意志者；第4 款被告所
    犯之罪非第455 條之2 第1 項所定得以聲請協商判決者；第
    6 款被告有其他較重之裁判上一罪之犯罪事實者；第7 款法
    院認應諭知免刑或免訴、不受理者情形之一，及違反同條第
    2 項「法院應於協商合意範圍內為判決；法院為協商判決所
    科之刑，以宣告緩刑或2 年以下有期徒刑、拘役或罰金為限
    」之規定者外，不得上訴。
九、本件如得上訴，而如不服本件判決，得自收受判決送達之日
    起10日內，向本院提出上訴書狀（須附繕本），上訴於第二
    審法院。
中    華    民    國    95    年    9     月    28    日
                        刑事第六庭  法  官  崔  秉  君
上正本證明與原本無異。
本件如得上訴，而如不服本件判決，得自收受判決送達之日起10
日內，向本院提出上訴書狀（須附繕本），上訴於第二審法院。
                                    書記官  劉  霜  潔
中    華    民    國    95    年    9     月    28    日
附錄
中華民國刑法第339條第1項
（普通詐欺罪）
意圖為自己或第三人不法之所有，以詐術使人將本人或第三人之
物交付者，處5 年以下有期徒刑、拘役或科或併科1 千元以下罰
金。
以前項方法得財產上不法之利益或使第三人得之者，亦同。
前二項之未遂犯罰之。


司法院資訊處製作；財團法人民間司法改革基金會備份。
